# 干股如何合并,陈版

提问人：呼叫帮助 时间：2010-04-13 11:50:33
本公司有一个子公司，本公司在工商注册登记的股权比例为100%，但本公司有10%股份是无偿给A公司的（也叫干股），请问本公司在编制合并报表时，是否应将10%部分确认为少数股东权益？

回答人：chenyiwei
回复 楼主 呼叫帮助 的帖子该干股持有者所享有的权利、义务与其他股东有哪些不同？包括表决权、利润分享权（或亏损分担义务）、剩余财产分配权等诸方面。

回答人：chenyiwei
回复 藤椅 呼叫帮助 的帖子建议把分配给干股持有者的利润作为费用处理，在计算净利润时直接扣除。因为不享有剩余财产分配权及其他权利，所以不作为少数股权看待。除该干股持有者以外的其他股东在被投资企业中的股权比例作相应调整。

回答人：chenyiwei
回复 地板 呼叫帮助 的帖子个人理解这种情况可能类似于优先股。如果仅是增加了10%剩余财产分配权，并不保证公司清算终止时可收回原投资的，可以考虑作为少数股东权益处理。

回答人：chenyiwei
回复 10 楼 airbit 的帖子与干股相关的利润分配，即使在会计上确认为费用（相应将干股持有人的投入[如有]确认为负债），我理解也不能税前扣除。因为所采用的还是“利润分配”的法律形式，并且来源也是已经完税后的利润。如果允许税前扣除可能会出现循环扣除情况。

回答人：chenyiwei
回复 12 楼 呼叫帮助 的帖子你前面的第一个分录中，被投资企业实收资本 100 ，无资本公积，本企业长期股权投资 100 ，则该干股持有者是否真正出资？如果干股持有者出资 10 ，母公司出资 90 ，则抵销分录就是常规的： 借：实收资本 100 借：未分配利润 10 贷：长期股权投资 99 （假定模拟权益法核算） 贷：少数股东权益 11

回答人：chenyiwei
回复 14 楼 呼叫帮助 的帖子如果干股持有者不出资，但享有10%剩余财产分配权，且认为该干股属于权益工具的，则应当视作母公司和干股持有者之间的权益性交易，即母公司无偿向干股持有者让渡了10%的权益份额，这部分差额在合并时应当通过“资本公积”项目进行调整。你可以搜索一下最近本版面上讨论过的一个少数股东所享有权益份额大于其实际出资额（母公司溢价出资，少数股东按面值出资）情况下处理问题的帖子。

回答人：chenyiwei
回复 16 楼 lzqyybb 的帖子取决于两个股东之间的协议约定在法律上是否有效及获得承认。新公司法虽然允许在全体股东一致同意的情况下可以不按股权比例分配利润（第三十五条），但公司清算时的剩余财产分配还是按照股权比例（第 187 条）。所以为了支持按10 万确认少数股东权益的处理，可以建议股东之间订立补充协议，约定在出现特定事由时（包括被投资企业进入清算程序），大股东应当按小股东原出资额加合理利息的价格购买小股东所持的1%股权，小股东应当予以配合。

回答人：chenyiwei
回复 18 楼 lzqyybb 的帖子 1 、理论上，公司法是允许全体股东一致约定不按投资比例分取红利的，这就为设置不同性质的股权预留了法律空间，但实务操作中极其少见，尤其是目前A股、H股上市公司中并无实例可资参照。但采用红筹方式上市的公司采用这种方式还是有些例子的。 2 、因为财务经理的投资不论盈亏都享受固定分红，与实际经营状况无关，该财务经理事实上并不就该项投资享受剩余权益或者承担作为股东应当承担的责任和风险，因此在会计处理上应当视同负债处理，每年的固定分红支出视同利息支出计入财务费用。 3 、早期 90 年代初股票市场刚开始发展时，有少数上市公司曾经发行过优先股，但随着时间流逝，大部分均已赎回。

提问人：Alisa_wang 时间：2012-09-26 17:23:18
回复 chenyiwei 的帖子
陈老师，A公司与境外B公司，在境外共同成立了一家C公司。A公司持有C公司80%股权。
截止资产负债表日，B公司以土地使用权出资完全到位，C公司已经设立。A公司尚未出资到位。 （ 1 ）假设A公司虽暂时未出资，但依然按股权比例享有收益和损失。期末C公司是否纳入合并范围。如果纳入，是否以D公司实收资本直接转为合并报表少数股东权益。还是按股权比例分别转入资本公积和少数股东权益？ （ 2 ）假设A公司未出资前，不享受任何收益和承担损失。是否不能纳入合并范围？

回答人：chenyiwei
回复 Alisa_wang 的帖子
1 、由于C公司设在境外，因此需要明确：根据其所在地的法律，在当前B公司已出资而A公司尚未出资，但A公司已可按股权比例享有收益和损失的背景下，假设现在立即清算C公司，则C公司的剩余净资产将如何分配（主要是A公司是否有权取得其实收资本中的 80 ％份额）。即，归根结底还是如何确定当前状态下A在C的净资产中所享有份额的问题。
如果A暂时未出资，但已可按照认缴的股权比例享有和承担盈利或亏损，并行使相应比例的表决权的，则A仍可将C纳入合并范围。如果A出资之前不享有任何收益和承担任何损失的，则不符合控制权定义中“据此获取经济利益”的条件，不应将C纳入A的合并范围。